【裁判字號】    98,審仲聲,6
【裁判日期】    981118
【裁判案由】    選定主任仲裁人
【裁判全文】
臺灣高雄地方法院民事裁定             98年度審仲聲字第6號
聲  請  人  慈強營造股份有限公司
法定代理人  丙○○
聲  請  人  啟達聯合建築師事務所
法定代理人  甲○○
聲  請  人  安一工程股份有限公司
                        13之.
法定代理人  丁○○
上三人共同
代  理  人      陳君聖律師
相  對  人  內政部警政署保安警察第六總隊
法定代理人  乙○○
上開當事人間因仲裁事件，聲請人聲請選任主任仲裁人，本院裁
定如下：
    主  文
選任周元培律師為聲請人與相對人間中華民國仲裁協會九十八年
仲雄聲義字第二十三號仲裁事件之主任仲裁人。
聲請程序費用由相對人負擔。
    理  由
一、按仲裁協議，未約定仲裁人及其選定方法者，應由雙方當事
    人各選一仲裁人，再由雙方選定之仲裁人共推第三仲裁人為
    主任仲裁人，並由仲裁庭以書面通知當事人。仲裁人於選定
    後30日內未共推主任仲裁人者，當事人得聲請法院為之選定
    ，仲裁法第9 條第1項、第2 項定有明文。
二、本件聲請意旨略以：兩造間聲請仲裁給付工程款事件，經中
    華民國仲裁協會以98年仲雄聲義字第23號受理在案，聲請人
    與相對人並已分別選定趙建華、黃泰聰為仲裁人，然已逾30
    日仍未能共推主任仲裁人，爰依仲裁法第9 條規定，聲請選
    任主任仲裁人等語。
三、經查，兩造選定之仲裁人於選定後30日內，迄今尚未共推第
    三仲裁人為主任仲裁人，有中華民國仲裁協會98年9 月2 日
    （98）仲雄業字第980555號函在卷可稽，則聲請人聲請本院
    選任主任仲裁人，依上開條文規定，即屬有據。又本件兩造
    所爭執之標的為相對人請求聲請人施作完成「湖口街計畫道
    路拓寬工程」是否屬聲請人承攬相對人「內政部警政署保安
    警察第六總隊廳舍新建統包工程」之範圍，此部分係統包工
    程承攬契約範圍專業之判斷，有本院向該仲裁協會取之本件
    爭執相關資料在卷可稽。本院審酌該事件之性質，認具有工
    程、法律專業及仲裁實務經驗者擔任主任仲裁人較為適宜，
    而周元培律師從事法律實務多年，具有工程契約法之學術專
    業背景，且曾多次擔任政府公共工程案件之仲裁人及主任仲
    裁人，有關解決工程爭議為其專長，由其擔任本件仲裁爭議
    事件之主任仲裁人，應屬妥適，爰選任其為本件仲裁爭議事
    件之主任仲裁人。
四、依仲裁法第9 條、第52條、非訟事件法第21條第2 項、第24
    條第1 項、民事訴訟法第95條、第78條，裁定如主文。
中    華    民    國    98    年    11    月    18    日
                  民事第二庭法  官  秦慧君
以上正本係照原本作成。
如不服本裁定應於送達後10日內向本院提出抗告狀，並繳納裁判
費新臺幣1,000元。
中    華    民    國    98    年    11    月    18    日
                                書記官  蔡佩珊


司法院資訊處製作；財團法人民間司法改革基金會備份。
